臺灣高等法院高雄分院刑事判決　　　　　　　　　　九十三年度上訴字第五三五號
　　上　訴　人
　　即　被　告　甲○○
右上訴人因違反毒品危害防制條例案件，不服臺灣高雄地方法院九十二年度訴字第二
六一一號中華民國九十三年五月十三日第一審判決（起訴案號：臺灣高雄地方法院檢
察署九十二年度偵字第一七六一一號），提起上訴，本院判決如左：
      主  文
原判決撤銷。
甲○○連續轉讓第一級毒品，處有期徒刑壹年陸月，第一級毒品海洛因壹拾貳包（合
計淨重壹佰參拾玖點柒壹公克，包裝重拾點捌肆公克）、殘留第一級毒品海洛因之電
子秤壹個、殘留第一級毒品海洛因之夾鍊袋壹個、殘留第一級毒品海洛因之分裝吸管
壹支均沒收銷燬。又連續轉讓第二級毒品，處有期徒刑捌月，第二級毒品安非他命壹
包（驗前毛重貳拾貳點壹公克、驗後毛重貳拾貳公克）沒收銷燬。應執行有期徒刑貳
年，第一級毒品海洛因壹拾貳包（合計淨重壹佰參拾玖點柒壹公克，包裝重壹拾點捌
肆公克）、第二級毒品安非他命壹包（驗前毛重貳拾貳點壹公克、驗後毛重貳拾貳公
克）、殘留第一級毒品海洛因之電子秤壹台、殘留第一級毒品海洛因之夾鍊袋壹個及
殘留第一級毒品海洛因之分裝吸管壹支均沒收銷燬。
      事  實
一、甲○○前因違反肅清煙毒條例案件，於八十二年間先後經法院判處有期徒刑三年
    二月及有期徒刑十一年、褫奪公權五年確定，定應執行刑為有期徒刑十二年六月
    、褫奪公權五年，經執行後於八十八年十一月十日假釋。詎甲○○於假釋期間，
    不知警惕，仍基於轉讓第一級毒品海洛因之概括犯意，連續於附表所示時間，在
    高雄縣大社鄉○○路二十巷十二號二樓租處及不詳處所，分別轉讓第一級毒品海
    洛因予同居之女友劉靜女、同住之友人謝文元及友人林柏安施用。另基於轉讓第
    二級毒品安非他命之概括犯意，連續於附表編號一所示時間，在上開租處及不詳
    處所，連續轉讓第二級毒品安非他命予劉靜女施用。九十二年二月十八日十二時
    許，經警持搜索票至甲○○上開租處搜索，當場在房間內查扣第一級毒品海洛因
    十二包（合計淨重一百三十九點七一公克，包裝重十點八四公克）、第二級毒品
    安非他命一包（驗前毛重二十二點一公克、驗後毛重二十二公克）、殘留第一級
    毒品海洛因之電子秤一台、殘留第一級毒品海洛因之夾鍊袋一個、殘留第一級毒
    品海洛因之分裝吸管一支及與轉讓毒品無關之金錶一個、金項鍊一條、行動電話
    五具、吸食器一個、新台幣（下同）二十萬二千九百九十元，甲○○與劉靜女則
    趁隙逃逸。嗣於九十二年七月十一日，在高雄縣岡山鎮○○街一一０巷十號，甲
    ○○與劉靜女始經警循線查獲，而得知上情。
二、案經臺灣高雄地方法院檢察署檢察官自動檢舉偵查起訴。
      理  由
一、訊據上訴人即被告甲○○（下稱被告）否認有轉讓第一、二級毒品之犯行，辯稱
    其與劉靜女係同居關係，故劉靜女均自行取用毒品，並非其轉讓予劉靜女施用，
    且其亦未轉讓毒品予謝文元、林柏安施用等語。
二、經查：
    (一)被告於於附表編號一所示時間，在高雄縣大社鄉○○路二十巷十二號二樓租處
      及不詳處所，分別轉讓第一級毒品海洛因及第二級毒品安非他命予同居女友劉
      靜女之事實，已迭據證人劉靜女於原審審理中結證明確（見原審卷第一一五～
      一一六頁），又被告於偵查中亦供述提供第一級毒品海洛因及第二級毒品安非
      他命予劉靜女施用等語（見偵查一卷第一三二頁反面、第一三五頁正、反面、
      第一六一頁反面），且經本院勘驗被告之偵查錄音帶無誤（見本院卷九十三年
      八月九日勘驗筆錄），復有被告租處房間內扣得之第一級毒品海洛因十二包（
      合計淨重一百三十九點七一公克，包裝重十點八四公克）、第二級毒品安非他
      命一包（驗前毛重二十二點一公克、驗後毛重二十二公克）及殘留第一級毒品
      海洛因之電子秤一台、殘留第一級毒品海洛因之夾鍊袋一個、殘留第一級毒品
      海洛因之分裝吸管一支可佐，而扣案之第一級毒品海洛因十二包（合計淨重一
      百三十九點七一公克，包裝重十點八四公克）及安非他命一包（驗前毛重二十
      二點一公克、驗後毛重二十二公克）之成分，已經鑑定無訛，有法務部調查局
      鑑定通知書及高雄醫學大學附設中和紀念醫院檢驗報告附卷可稽（見偵查一卷
      第二四頁、偵查二卷第三一頁），扣案之電子秤一台、夾鍊袋一個、分裝吸管
      一支經鑑驗結果亦呈海洛因之陽性反應，復有高雄醫學大學附設中和紀念醫院
      檢驗報告可佐（見原審卷第六二～六四頁）。互核上開各事證，被告於偵查中
      此部分之自白即堪信為真正。至被告嗣後改稱其與劉靜女係同居關係，劉靜女
      均係自行取用毒品等語，即無可採。
    (二)被告連續於附表編號二所示時間，在高雄縣大社鄉○○路二十巷十二號二樓租
      處，轉讓第一級毒品海洛因予同住之友人謝文元之事實，已經證人謝文元於偵
      查中陳述甚詳（見偵查一卷第一三四頁反面、第一三五頁、第一三六頁反面、
      第一六一頁反面、偵查三卷第四０頁反面），被告於偵查中亦供述提供第一級
      毒品海洛因予同住之友人謝文元施用等語（見偵查一卷第一三五、一三六頁）
      ，且經本院勘驗被告之偵查錄音帶無誤（見本院卷九十三年八月九日勘驗筆錄
      ），互核彼此相符。至被告及謝文元其後於原審均改稱被告無提供第一級毒品
      海洛因等語，然謝文元與被告自國中起即已熟識，已經謝文元於原審證述在卷
      （見原審卷第一三三頁），且謝文元與被告、劉靜女共同居住在高雄縣大社鄉
      ○○路二十巷十二號二樓，亦為被告所不爭執（見本院卷第四一頁），足見謝
      文元與被告往來甚密，關係良好，衡諸常情，被告苟無提供第一級毒品海洛因
      予謝文元施用，謝文元當無誣指被告之理。是謝文元於偵查中所為之陳述，顯
      屬較為可採。被告及謝文元其後改稱，無非係卸責及迴護之詞，不足採取。被
      告此部分之自白應堪信為真實。
    (三)被告連續於附表編號三所示時間，在高雄縣大社鄉○○路二十巷十二號二樓租
      處，提供第一級毒品海洛因予林柏安施用之事實，已經劉靜女於偵查中陳明（
      見偵查一卷第一三四頁反面），被告於偵查中亦供述提供第一級毒品海洛因予
      林柏安施用等語（見偵查一卷第一三三頁、第一三六頁反面），且經本院勘驗
      被告之偵查錄音帶無誤（見本院卷九十三年八月九日勘驗筆錄），而證人林柏
      安於原審亦證稱其於九十二年五月前有施用第一級毒品海洛因等語（見原審卷
      第一二一頁），彼此互核相符。至證人林柏安固證稱被告無提供第一級毒品海
      洛因等語，然參以被告承租高雄縣大社鄉○○路二十巷十二號二樓時，由林柏
      安擔任保證人，業據被告與證人林柏安陳述在卷，並有租賃契約書一份附卷可
      稽（見偵查一卷第四０～四二頁），林柏安與被告承租房屋後即均同住該處，
      林柏安稱呼劉靜女為嫂子或直呼姓名一節，復據被告、劉靜女供述已明（見偵
      查一卷第一三一頁、原審卷第一三０頁），詎林柏安於偵查中竟供稱不認識被
      告及劉靜女等語（見偵查一卷第四八頁反面、第四九頁），嗣於原審則陳稱與
      被告認識時間很短，僅同住一、二個星期，彼此不熟識等語（見原審卷第一二
      一、一二五頁），復稱其與被告係從小到大之朋友，稱呼被告為「老闆」、「
      老大」等語（見原審卷第一二三、一二五頁），足見證人林柏安之證述避重就
      輕，無可採信。衡諸上開各事證，被告此部分之自白即堪信為真實，被告其後
      改稱及證人林柏安之證述，無非係卸責及避重就輕之詞，難以採信。
    綜上所述，被告連續轉讓第一、二級毒品，事證已明，犯行堪以認定。
三、核被告所為，係犯毒品危害防制條例第八條第一項之轉讓第一級毒品罪及同條第
    二項之轉讓第二級毒品罪。被告各多次轉讓第一級毒品及第二級毒品之犯行，分
    別時間緊接，所犯構成要件相同，顯各係出於概括之犯意反覆為之，均應依連續
    犯規定各論以一罪，並依法加重其刑。被告所犯連續轉讓第一級毒品罪、連續轉
    讓第二級毒品罪間，犯意各別，行為互殊，應分論併罰。又被告轉讓之第一級毒
    品既無證據證明已逾淨重五公克以上，轉讓之第二級毒品亦無證據證明已逾淨重
    十公克以上，自無行為後法律變更加重其刑之問題，即無比較新舊法適用之餘地
    ，併此敘明。
四、原審以被告罪證明確，予以論罪科刑，固非無見，惟查，原判決以被告行為後毒
    品危害防制條例第八條修正增訂第五項，轉讓毒品犯行已發生法律效果之實質變
    更，故依毒品危害防制條例第三十五條第二項規定，適用修正前毒品危害防制條
    例第八條規定，尚有未洽。被告上訴意旨辯稱未犯罪，雖無理由，但原判決既有
    上述可議之處，自應由本院撤銷改判。爰審酌被告有事實欄所載前科，有台灣高
    等法院被告全國前案紀錄表在卷足憑，猶不知警惕，更進而無償提供他人施用，
    損害他人健康，足見不知自省等一切情狀，分別量處如主文所示之刑，並定其應
    執行刑。扣案之第一級毒品海洛因十二包（淨重一三九點七一公克、包裝重十點
    八四公克）及第二級毒品安非他命一包（驗前毛重二十二點一公克、驗後毛重二
    十二公克），為查獲之毒品，且毒品與包裝袋已無法完全析離，而扣案之電子秤
    一台、夾鍊袋一個、分裝吸管一支所殘留之毒品亦無法完全析離，仍屬毒品，均
    不問屬於犯人與否，依毒品危害防制條例第十八條第一項前段規定沒收銷燬。至
    扣案之金錶一個、金項鍊一條及行動電話二具為劉靜女所有，業經證人劉靜女供
    述在卷，另扣案吸食器一個、行動電話五具、止血帶一條及二十萬二千九百九十
    元均無證據足佐與被告轉讓毒品有關，故不宣告沒收，附此敘明。
據上論結，應依刑事訴訟法第三百六十九條第一項前段、第三百六十四條、第二百九
十九條第一項前段、毒品危害防制條例第八條第一項、第二項、第十八條第一項前段
、刑法第十一條前段、第五十六條、第五十一條第五款，判決如主文。
本案經檢察官陳新慶到庭執行職務。
中      華      民      國    九十三    年      八      月    二十五    日
                              臺灣高等法院高雄分院刑事第九庭
                                  審判長法官  張明松
                                        法官  任森銓
                                        法官  郭玫利
右正本證明與原本無異。
如不服本判決應於收受本判決後十日內向本院提出上訴書狀，其未述上訴理由者，
並得於提起上訴後十日內向本院補提理由書狀（均須按他造當事人之人數附繕本)「
切勿逕送上級法院」。
                                      書記官  翁心欣
中      華      民      國    九十三    年      八      月    二十五    日
附表：
┌───┬────┬───────────┬─────────┬────┐
│編  號│轉讓對象│    犯  罪  時  間    │    毒  品        │轉讓次數│
├───┼────┼───────────┼─────────┼────┤
│  一  │劉靜女  │九十一年七、八月間某日│第一級毒品海洛因  │每日一次│
│      │        │起，至九十二年二月十八├─────────┼────┤
│      │        │日止。                │第二級毒品安非他命│每星期二│
│      │        │                      │                  │至三次。│
├───┼────┼───────────┼─────────┼────┤
│  二  │謝文元  │九十二年一月中旬起，至│第一級毒品海洛因  │約一星期│
│      │        │同年二月十六日止。    │                  │一次。  │
├───┼────┼───────────┼─────────┼────┤
│  三  │林柏安  │九十一年十月一日起，至│第一級毒品海洛因  │約一、二│
│      │        │九十二年二月十八日止。│                  │十日一次│
└───┴────┴───────────┴─────────┴────┘
附錄本判決論罪科刑法條
毒品危害防制條例第八條第一項、第二項：
轉讓第一級毒品者，處一年以上七年以下有期徒刑，得併科新臺幣一百萬元以下罰金
。
轉讓第二級毒品者，處六月以上五年以下有期徒刑，得併科新臺幣七十萬元以下罰金
